【裁判字號】    89,易,4483
【裁判日期】    900227
【裁判案由】    毒品危害防制條例
【裁判全文】
臺灣高雄地方法院刑事判決                        八十九年度易字第四四八三號
    公  訴  人  臺灣高雄地方法院檢察署檢察官
    被      告  甲○○
右列被告因違反毒品危害防制條例案件，經檢察官提起公訴（八十九年度毒偵字第六
三五號），本院判決如左：
    主  文
甲○○連續施用第二級毒品，累犯，處有期徒刑陸月，如易科罰金，以參佰元折算壹
日。
    事  實
一、甲○○前於民國八十五年間因違反麻醉藥品管理條例及贓物罪，經本院分別於八
    十五年五月十八日及七月十四日，以八十五年度易字第二七九號及第三一八五
    號，判處有期徒刑六月及四月確定，復經臺灣高等法院高雄分院裁定其應執行刑
    為八月，甫於八十六年五月三十一日執行完畢。猶不知悛悔，又因施用第二級毒
    品安非他命案件，經本院以八十七年毒聲字第九五五號裁定送觀察、勒戒後，認
    有繼續施用毒品之傾向，經本院以八十七年度毒聲字第一五九七號裁定應令入戒
    治處所施以戒治一年，復經本院以八十八年度毒聲字第六九六號裁定停止戒治，
    所餘戒治期間付保護管束。詎甲○○竟於保護管束期間，有再度施用毒品之行為
    ，又經本院以八十八年毒聲字第三九五一號裁定撤銷停止戒治，所餘戒治期間令
    入戒治處所施以強制戒治，於八十九年一月六日戒治期滿，由臺灣高雄地方法院
    檢察署檢察官以八十九年度戒毒偵字第一一五號為不起訴處分確定。詎仍未戒除
    施用毒品習性，於五年內復基於非法施用第二級毒品安非他命之概括犯意，於八
    十九年三、四月間起至同年七月二十二日止，連續在高雄市○○區○○里○○街
    一五一巷六十號住處，施用第二級毒品安非他命多次，嗣於同年七月二十四日十
    四時二十分許，為警在高雄市○○區○○街一六九巷三一號前查獲，並經警採尿
    送驗及複驗結果均呈甲基安非他命陽性反應，始悉上情。
二、案經高雄市政府警察局楠梓分局報請臺灣高雄地方法院檢察署檢察官偵查起訴。
    理  由
一、右揭犯罪事實，業據被告甲○○於本院審理中供承不諱，且被告被查獲當日經警
    採集尿液送驗及複驗結果，均呈甲基安非他命陽性反應，此有高雄市立凱旋醫院
    八十九年八月十一日高市凱醫檢字第七一三號煙毒尿液檢驗成績書及臺灣檢
    驗科技股份有限公司八十九年九月二十二日濫用藥物尿液檢驗報告各一紙存卷可
    參，足徵被告之自白與事實相符，應可採信。再被告前因施用第二級毒品安非他
    命案件，經本院裁定送觀察、勒戒後，認有繼續施用毒品傾向，復經本院以八十
    七年度毒聲字第一五九七號裁定應令入戒治處所施以戒治一年，又經本院以八十
    八年度毒聲字第六九六號裁定停止戒治，所餘戒治期間付保護管束。詎被告竟於
    保護管束期間，有再度施用毒品之行為，再經本院以八十八年毒聲字第三九五一
    號裁定撤銷停止戒治，所餘戒治期間令入戒治處所施以強制戒治，於八十九年一
    月六日戒治期滿，由臺灣高雄地方法院檢察署檢察官以八十九年度戒毒偵字第一
    一五號為不起訴處分確定，此有八十七年度毒聲字第一五九七號刑事裁定書、八
    十八年度毒聲字第六九六號刑事裁定書、八十九年度戒毒偵字第一一五號不起訴
    處分書、臺灣高等法院被告全國前案紀錄表及臺灣高雄地方法院檢察署刑案資料
    查註紀錄表各一紙附卷可參。綜上所述，本件事證明確，被告於五年內再犯毒品
    危害防制條例第十條之罪，其犯行洵堪認定。
二、核被告所為，係犯毒品危害防制條例第十條第二項之施用第二級毒品罪。被告先
    後多次施用第二級毒品安非他命之犯行，時間緊接，手段相同，觸犯構成要件相
    同之罪，顯係基於概括犯意為之，為連續犯，應依刑法第五十六條之規定，以一
    罪論，並加重其刑。公訴人雖未就八十九年三、四月間起至同年七月二十四日十
    六時二十分許回溯四十八小時內之某時前，被告仍連續施用第二級毒品安非他命
    之事實起訴，然因與前開已起訴且判決有罪部分有連續犯之裁判上一罪關係，本
    院自應併予審判，附此敘明。復被告前曾因違反麻醉藥品管理條例及贓物罪，經
    本院分別以八十五年度易字第二０七九號及第三一八五號，判處有期徒刑六月及
    四月確定，再經臺灣高等法院高雄分院裁定其應執行刑為八月，甫於八十六年五
    月三十一日執行完畢，此有臺灣高雄地方法院檢察署刑案資料查註紀錄表及臺灣
    高等法院被告全國前案紀錄表各一紙附卷可參，其前受有期徒刑之執行完畢，於
    五年以內再犯本件最重本刑為有期徒刑以上之罪，為累犯，應依刑法第四十七條
    之規定加重其刑。被告有二種以上刑之加重事由，應依刑法第七十條之規定遞加
    之。爰審酌被告屢犯不改，於前案強制戒治期滿經臺灣高雄地方法院檢察署檢察
    官為不起訴處分確定後，復另行施用第二級毒品安非他命多次，顯見其意志不堅
    ，缺乏勒戒動機，惟犯罪後尚能坦承犯行，犯罪後態度尚稱良好，深具悔意，及
    所生危害等一切情狀，量處如主文所示之刑，又刑法第四十一條業經立法院於九
    十年一月四日修正，同年一月十日經總統公布，同月十二日生效，將易科罰金之
    適用範圍擴大為最重本刑五年以下有期徒刑之罪，而易服勞役及期間、數罪併罰
    之定執行刑、緩刑及易以訓誡、易科罰金各事項，均應依新法〈最高法院二十四
    年七月民刑庭總會（二）意旨參照〉，本件被告行為後法律既有變更，雖其所犯
    之罪原在得易科罰金之適用範圍，仍應依刑法第二條第一項之規定，併諭知易科
    罰金之折算標準，以資懲儆。
據上論斷，應依刑事訴訟法第二百九十九條第一項前段，毒品危害防制條例第十條第
第二項，刑法第十一條前段、第二條第一項前段、第五十六條、修正後第四十一條第
一項、第四十七條，罰金罰鍰提高標準條例第二條，判決如主文。
本案經檢察官吳秋瑩到庭執行職務。
中      華      民      國    九十      年      二      月    二十七    日
                                臺灣高雄地方法院刑事第七庭
                                    審判長法  官    裕斗
                                          法  官    曾淑娟
                                          法  官    林家賢
右正本證明與原本無異。
如不服本判決，應於判決送達後十日內，向本院提出上訴狀。
                                          書記官    李忠霖
中      華      民      國    九十      年      二      月    二十七    日


司法院資訊處製作；財團法人民間司法改革基金會備份。
